【裁判字號】    97,重上更(三),141
【裁判日期】    971022
【裁判案由】    毒品危害防制條例
【裁判全文】
臺灣高等法院刑事判決             97年度重上更(三)字第141號
上  訴  人  臺灣臺北地方法院檢察署檢察官
上  訴  人
即  被  告  甲○○
                    （現另案於臺灣臺北監獄執行中）
選任辯護人  袁大蓉律師
上列上訴人因被告違反毒品危害防制條例案件，不服臺灣臺北地
方法院94年度訴字第384號，中華民國94年10月18日第一審判決
（起訴案號：臺灣臺北地方法院檢察署94年度偵字第705號；併
辦案號：同檢察署94年度偵字第6797號），提起上訴，經判決後
，由最高法院第3次發回更審，本院判決如下：
    主  文
原判決關於販賣第三級毒品部分撤銷。
甲○○連續販賣第三級毒品，累犯，處有期徒刑伍年肆月；扣案
如附表所示之物，均沒收。
    事  實
一、甲○○（按被訴意圖販賣而持有第四級毒品部分，原審判決
    無罪，檢察官上訴後，經本院判決上訴駁回而確定）前因持
    有第二級毒品案件，於民國（下同）93年8月26日經臺灣臺
    北地方法院以93年簡字第2019號刑事簡易判決判處有期徒刑
    5月，如易科罰金以銀元300元折算1日確定，並於同年10月
    26日易科罰金執行完畢。
二、甲○○明知愷他命（Ketamine）係毒品危害防制條例第2條
    第2項第3款所規範之第三級毒品，不得非法販賣，竟基於販
    賣營利之概括犯意：
  (一)自93年8月29日起至93年9月4日間，販入數量不詳之第三級
    毒品愷他命（Ketamine）一批，除部分供自己施用外，並俟
    機販賣予不詳姓名之人牟利。嗣於93年10月21日上午8時30
    分許，在其台北市中山區○○○路○段93巷19號7樓之3住處
    ，為警查獲，並扣得其所有如附表編號1至編號4所示之物。
  (二)復於93年12月26、27日間，在臺北市○○○路附近，以10萬
    元之價格，向一綽號「阿正」之成年男子，販入如附表編號
    5所示之愷他命，然未及賣出，即於93年12月29日下午11時
    40分許，在同上址住處為警查獲，並扣得如附表編號5、6所
    示之物。
三、案經臺北市政府警察局大安分局及刑事警察大隊分別報告臺
    灣臺北地方法院檢察署檢察官偵查起訴及移送併辦審理。
    理  由
一、訊據上訴人即被告甲○○固坦承先後於93年10月21日上午8
    時30分許，在其台北市中山區○○○路○段93巷19號7樓之3
    住處，為警查獲，並扣得其所有如附表編號1至編號4所示之
    物；及於93年12月29日下午11時40分許，在同上址住處為警
    查獲，並扣得如附表編號5、6所示之物；然矢口否認有販賣
    毒品情事，辯稱扣案之愷他命，係供自己使用而購入，且偶
    而因辦搖頭派對，請朋友施用，並無販賣營利之意圖云云。
二、經查：
  (一)被告於93年10月21日上午8時30分許，在其台北市中山區○
    ○○路○段93巷19號7樓之3住處，為警查獲，並扣得其所有
    如附表編號1至編號4所示之物。其中扣案如附表編號1所示
    之白色粉末1包，經送請內政部警政署刑事警察局鑑定，結
    果確含有愷他命成分（原淨重26.48公克，驗餘淨重26.4公
    克），此有內政部警政署刑事警察局93年11月26日刑鑑字第
    0930216850號鑑驗通知書在卷可稽（見臺灣板橋地方法院檢
    察署93年偵字第17235號卷第69頁）。此外，復有如附表編
    號2所示用以連絡販賣事宜之0000000000號行動電話1支、附
    表編號3所示尚未使用之分裝袋172個及附表編號4所示尚未
    使用之分裝瓶650個扣案可以為憑。
  (二)被告於93年12月29日下午11時40分許，在上址住處，經警再
    度查獲，並扣得如附表編號5、6所示之物。其中扣案如附表
    編號5所示之粉狀物2包，經送請憲兵司令部刑事鑑識中心鑑
    定，結果確均含有愷他命之成分（原淨重378.58公克，驗餘
    淨重378.14公克），此有憲兵司令部刑事鑑識中心94年2月1
    5日（94）安鑑字第00359號鑑驗通知書在卷可稽（見臺灣臺
    北地方法院檢察署94年偵字第705號卷第112頁）。此外，並
    有編號6所示尚未使用之分裝袋224個扣案可稽。
  (三)按販賣毒品罪，並不以販入之後復行賣出為構成要件，苟以
    營利為目的，將毒品販入或將之賣出，有一於此，其犯罪即
    經完成，縱尚未賣出，仍應成立販賣既遂罪，此觀最高法院
    88年度台上字第3898號判決意旨可供參照。被告雖辯稱其購
    入如附表編號1、5之愷他命，僅供己施用，而分裝瓶及分裝
    袋不是要用來分裝賣毒品用的云云。然查，被告於93年10月
    21日經警採尿送驗之結果，雖呈現施用愷他命之陽性反應，
    有臺灣尖端先進生技醫藥股份有限公司所出具之被告濫用藥
    物檢驗報告總覽1紙附卷可憑（見原審卷第137頁），惟被告
    第1次被查獲愷他命1包淨重高達26.48公克；並有附表編號3
    所示尚未使用之分裝袋172個及附表編號4所示尚未使用之分
    裝瓶650個扣案可憑；另被告亦自承第2次係以10萬元為代價
    一次向「阿正」購入如附表編號5所示之愷他命等情，參以
    附表編號5之愷他命，有2大包，合計重量達378.58公克，並
    有如附表編號6所示尚未使用之分裝袋合計224個扣案可資佐
    證。而大量持有毒品，非但保存不易，為警查獲時更將損失
    慘重，故一般施用毒品者均僅購買足供短期施用之毒品數量
    即足，被告竟一次購買金額甚多、數量甚大之毒品，卻稱備
    供自己施用，實與常理有違，難以遽信，稽之上開查扣尚未
    使用之分裝瓶、分裝袋等物，足認被告於販賣及購入如附表
    編號1、5之愷他命時，存有分裝營利之意圖甚明。揆諸前揭
    說明，被告為營利，於販入附表編號1、5之愷他命時，即構
    成販賣既遂，縱實際不及出售，亦均無解其成立販賣既遂之
    罪行，被告前揭所辯，自不足採。
  (四)本件事證明確，被告販賣第三級毒品愷他命之犯行，堪以認
    定。
三、法律修正之比較適用：
    被告行為後，刑法業於94年2月2日修正公布，於95年7月1日
    生效施行，其中第2條第1項「行為後法律有變更者，適用行
    為時之法律。但行為後之法律有利於行為人者，適用最有利
    於行為人之法律」之規定，係規範行為後法律變更所生新、
    舊法律比較適用之準據法，並非刑法實體法律，自不生行為
    後法律變更之比較適用問題，故刑法修正施行後，應適用該
    修正後之第2條第1項之規定，依「從舊、從輕」之原則比較
    新、舊法律之適用；又比較新舊法時，應就罪刑有關之共犯
    、未遂犯、想像競合犯、牽連犯、連續犯、結合犯，以及累
    犯加重、自首減輕暨其他法定加減原因（如身分加減）與加
    減例等一切情形，綜其全部罪刑之結果而為比較後，再適用
    有利於行為人之法律處斷，而不得一部割裂分別適用不同之
    新、舊法（最高法院95年度第8次刑事庭會議決議參照），
    茲就本件新舊法之比較結果說明如下：
  (一)毒品危害防制條例第4條第3項販賣第三級毒品罪，雖未修正
    ，惟該罪併科罰金刑部分之法定最低刑度，依被告行為時之
    刑罰法律即修正前刑法第33條第5款及現行法規所定貨幣單
    位折算新臺幣條例第2條規定，為銀元1元即新臺幣3元，然
    依修正後刑法第33條第5款之規定，則提高為新臺幣1千元，
    是比較上述修正前、後之刑罰法律，自以被告行為時即修正
    前之規定較有利於被告。
  (二)關於連續犯部分：修正前刑法第56條原規定：「連續數行為
    而犯同一罪名者，以一罪論。但得加重其刑至2分之1」，修
    正後之刑法已刪除上開連續犯之條文規定，則被告多次犯罪
    行為，即應就各次行為分別論罪科刑，再依數罪併罰之規定
    分論併罰；修正前第56條規定，較有利於被告。
  (三)經綜合觀察全部罪刑比較之結果，依修正後刑法第2條第1項
    前段之規定，以適用修正前刑法之規定對被告較有利，自應
    全部適用修正前刑法相關規定而為論科。另刑法第38條有關
    沒收之規定雖有修正，惟沒收為從刑，從刑附屬於主刑，除
    法律有特別規定者外，依主刑所適用之法律，本件主刑部分
    即宣告刑所據以決定之罪刑法律既適用修正前之舊法，沒收
    部分自應從之。
  (四)又刑法第47條有關累犯之規定，亦有修正，惟於有期徒刑執
    行完畢後5年內，故意再犯本件有期徒刑以上之罪，不論依
    修正前刑法第47條或修正後刑法第47條第1項之規定，均構
    成累犯，對本件被告而言並無有利或不利之情形，不生新舊
    法比較之問題，應逕依現行刑法第47條第1項之規定，論以
    累犯，並加重其刑（最高法院95年度台上字第5589號判決參
    照）。另刑法第11條前段之用語修正，對被告並無有利不利
    之影響，亦無庸比較而應適用裁判時法，併予敘明。
四、論罪理由：
    按愷他命（ketamine）為毒品危害防制條例第2條第2項第3
    款之第三級毒品，核被告所為，係犯毒品危害防制條例第4
    條第3項之販賣第三級毒品罪。被告先後2次為營利販賣第三
    級毒品愷他命而販入之犯行，時間緊接，所犯構成要件相同
    ，顯均基於概括之犯意反覆為之，應依修正前刑法第56條論
    以連續犯，並加重其刑。併辦部分與已起訴之部分有連續犯
    之裁判上一罪關係，自應併予審理。又查被告有事實欄所載
    之犯罪科刑執行情形，有本院被告全國前案紀錄表在卷可稽
    ，其於5年內故意再犯有期徒刑以上之本罪，應依刑法第47
    條第1項規定論以累犯，並加重其刑。以上並遞加重之。
五、撤銷改判之理由：
  (一)原審就被告被訴販賣第三級毒品部分，予以論罪科刑，固非
    無見。惟查：本件扣案如附表編號1、5之第三級毒品愷他命
    既係被告為營利販賣而販入之毒品，均屬違禁物，自應依刑
    法第38條第1項第1款之規定宣告沒收（詳如下述），乃原判
    決就扣案第三級毒品，竟依毒品危害防制條例第18條第1項
    後段規定宣告「沒入」銷燬之，惟「沒入」乃行政罰，而非
    刑罰，原判決即有未合。檢察官就原審不另為無罪判決之諭
    知部分提起上訴，並指摘原審量刑過輕；被告上訴意旨則否
    認犯罪，雖均無理由。惟原判決就被告被訴販賣第三級毒品
    部分，既有上開可議之處，即屬無可維持，應由本院將被告
    被訴販賣第三級毒品部分，予以撤銷改判。爰審酌被告前有
    持有第二級毒品前科，其單次販入愷他命被查獲之後再犯，
    其查獲之數量，危害性均非小，犯後復飾詞卸責，否認犯罪
    及其素行、犯罪動機、手段等一切情狀，量處被告有期徒刑
    5年4月。
  (二)沒收部分之說明：
    1.按「毒品危害防制條例第2條第2項規定，毒品依其成癮性
      、濫用性及對社會危害性分為四級，並就製造、運輸、販
      賣、意圖販賣而持有、以非法方法使人施用、引誘他人施
      用及轉讓等不同品項毒品之行為，分別定其處罰。至施用
      或持有第三、四級毒品，因其可罰性較低，故予除罪化，
      僅就施用及持有第一、二級毒品科以刑罰。惟鑑於第三、
      四級毒品均係管制藥品，特於同條例第11條之1明定無正
      當理由，不得擅自持有；第18條第1項後段復規定查獲之
      第三、四級毒品，無正當理由而擅自持有者，沒入銷燬之
      。從而，依同條例第18條第1項後段應沒入銷燬之毒品，
      專指查獲之施用、持有第三、四級毒品而言；倘係查獲之
      製造、運輸、販賣、意圖販賣而持有、以非法方法使人施
      用、引誘他人施用或轉讓之第三、四級毒品，既屬同條例
      相關法條明文規定處罰之犯罪行為，即非該條項應沒入銷
      燬之範圍。又同條例第19條第1項所定『供犯罪所用或因
      犯罪所得之物』，係指犯第4條至第9條、第12條、第13條
      或第14條第1項、第2項之罪所用或所得之物，不包括毒品
      本身在內，自不得為第三、四級毒品之沒收依據（以犯第
      四條第三項販賣第三級毒品罪為例，其供犯罪所用之物，
      當指『供販賣第三級毒品所用之物』而言；第三級毒品本
      身為販賣之標的，為遂行販賣該毒品使用之物，始屬『供
      犯罪《犯第四條第三項之販賣第三級毒品罪》所用之物』
      ，其理至明）。同條例對於查獲之製造、運輸、販賣、意
      圖販賣而持有、以非法方法使人施用、引誘他人施用及轉
      讓第三、四級毒品之沒收，並無特別規定，如其行為已構
      成犯罪，則該毒品即屬不受法律保護之違禁物，應回歸刑
      法之適用，依刑法第38條第1項第1款之規定沒收之。」，
      最高法院95年度臺上字第4358號、95年度臺上字第911號
      、96年度臺上字第727號判決可資參照。扣案如附表編號1
      、5所示之第三級毒品愷他命，既係被告甲○○所有，為
      販賣營利而販入之毒品，揆諸上開說明，均屬違禁物，就
      驗餘之第三級毒品愷他命，應依修正前刑法第38條第1項
      第1款之規定，不論屬於被告所有與否，均宣告沒收（至
      鑑驗用罄之毒品，既已滅失，自無庸再予以宣告沒收）。
      至盛裝前開第三級毒品愷他命之包裝塑膠袋共3個（附表
      編號1之包裝袋1個、編號5之包裝袋2個），係被告甲○○
      所有裝盛上開販賣營利而販入之第三級毒品所用，即係用
      於包裹毒品，防其裸露、潮濕，便於攜帶，乃供運輸毒品
      所用之物，均應依毒品危害防制條例第19條第1項規定，
      宣告沒收之。
    2.扣案如附表編號3、4、6所示之分裝瓶、分裝袋等物，為
      被告所有，均經其供明在卷，且均係備供分裝愷他命所用
      ，業經認定如前，是均係被告甲○○犯販賣第三級毒品愷
      他命之罪所用之物無訛。惟分裝袋、分裝瓶等物雖可供包
      裝毒品之用，然衡之一般社會經驗法則，上開物品之用途
      ，似非專供包裝毒品使用一途，尚可作為其他物品包裝之
      用，苟尚未使用，應祗能視為預備供裝用毒品販賣之物，
      與毒品危害防制條例第19條第1項規定所指供販賣毒品罪
      所用之物，難謂相合（最高法院94年度臺上字第4591號判
      決意旨參照），是扣案如附表編號3、4、6所示之分裝瓶
      、分裝袋等物，係被告所有預備供犯販賣第三級毒品愷他
      命犯罪所用之物，應依修正前刑法第38條第1項第2款之規
      定，宣告沒收之。
    3.扣案如附表編號2所示行動電話1支（序號：000000000000
      000號，含SIM卡1片，門號0000000000號），為被告甲○
      ○所有，亦據被告供明在卷，而屬供被告犯如事實欄二、
      (一)所示販賣第三級毒品愷他命犯行所用之物，應依毒品危
      害防制條例第19條第1項規定宣告沒收，而該行動電話內
      之SIM卡於門號開通時即將所有權移轉予消費者，有司法
      院97年5月6日台廳刑一字第0970009760號函所附SIM卡所
      有權歸屬彙整表1份在卷可按，故該行動電話內之SIM卡亦
      屬被告所有供犯罪所用之物，亦應依毒品危害防制條例第
      19條第1項之規定諭知沒收。又上開所示之物既均已扣案
      ，即無全部或一部不能沒收之問題，要毋庸依同條項規定
      諭知如全部或一部不能沒收時，追徵其價額之必要。
    4.另扣案電子磅秤2台，被告已否認為其所有，且無積極證
      據證明與被告犯行有關，爰不另為沒收之諭知，併此敘明
      。
六、不另為無罪之諭知之說明：
  (一)公訴意旨另以：被告自92年12月間起，即開始在不詳地點，
    連續販賣愷他命予綽號「小奧迪」、「鳥」、「可樂」、「
    安迪」、「勇慶」、「智」、「仁」、「鴻」等人。因認被
    告此部分涉犯連續販賣第三級毒品之犯行。經查：
    1.檢察官認被告涉犯此部分犯行，無非係以：查扣之記事本
      中，有被告親筆所寫與上開綽號者間之交易紀錄，為其主
      要論據。
    2.訊據被告堅詞否認此部分犯行，並辯稱該記事本中或為借
      貸紀錄，或為其向藥頭購賣毒品施用之雜記，並非出售毒
      品之紀錄等語。
    3.查該事本中被告固有關於「小奧迪」、「鳥」、「仁」等
      人之記事，惟該記事本係自12月10日起連續記載至1月4日
      ，其間雖有「12/13(六)」及「元/4(六)」之記載，惟經原審
      核對年曆後，92年12月13日雖係星期六，然93年1月4日則
      為星期日，94年1月4日則為星期二，均非星期六，92年1
      月4日雖係星期六，然此與92年12月13日相距11個月以上
      ，且亦與被告採依序記載之方式不符，難認「元/4(六)」係
      指92年1月4日，是依上開日期之記載，尚不能遽論檢察官
      所指前開事實之時間為何，況依記事本所載，當中雖有如
      「小奧迪11E」、「鳥30K出5K」、「仁6K3000」、「鴻23
      K出42K剩11K」等記載，惟綽號「小奧迪」、「鳥」、「
      可樂」、「安迪」、「勇慶」、「智」、「仁」、「鴻」
      等人，除綽號「智」部分，經被告主張為借貸關係之謝長
      志到庭作證否認買受情事外，其餘均無證據可資認定檢察
      官所指之被告販售對象，而記事本內所載之紀錄，又有前
      述瑕疵，其販賣地點亦屬不明，自不足為認定被告於前開
      期間販賣第三級毒品之證明。惟起訴意旨指此部分與前開
      有罪部分有連續犯裁判上之一罪關係，爰不另為無罪之諭
      知。
  (二)被告自93年8月29日起至同年9月4日止，先後以其所有之000
    0000000號行動電話，與各該行動電話使用人聯絡確認下列
    事項：
    1.93年8月29日上午1時41分，0000000000號電話使用人（發
      話方）：「發話人：『你有沒有辦法弄【下半身】？』…
      『你那邊有沒有7支，這邊客人要。』；被告：『有』…
      『7支喔！這個要賺，要賺起來啊！』；發話人：『我有
      跟他講說1支1千…先帶7支…馬上過去』，被告：『那我
      坐計程車送過。』」販賣7支共得7千元（見臺灣板橋地方
      法院檢察署93年度偵字第17235號偵查卷第18頁）。
    2.93年8月29日下午8時34分，0000000000號電話使用人（發
      話方）：「發話人：『我有看到，有【衣】耶』；被告：
      『【衣】我有收錢。』；發話人：『他說1500啊！』…『
      你賣他那麼便宜喔！』；被告：『Ｋ是小陳交代，21支收
      2萬』」販賣21支共2萬元（見同前偵查卷第19、20頁）。
    3.93年8月30日上午6時22分，0000000000號電話使用人（發
      話方）：「發話人：『那邊有沒有【衣服】？』；被告：
      『有啊』…『耶！進文說不行啊』、『進文 (靜雯)說不
      能賣毒品給你啊』；發話人：『那是對我姐不行，對我可
      以，白痴喔！』」以最有利之1支計算，計得1千元（見同
      前偵查卷第21、21頁）。
    4.93年8月30日上午2時19分，0000000000電話使用人（發話
      方）：「發話人：『你現在幫我送50克到ＤＪ。』；被告
      ：『現在【褲子】都不便宜耶！』；發話人：『多少？』
      ；被告：『我就賺50塊可以嗎？我拿900塊。』；發話人
      ：『那就算1000啊！』；被告：『那我等一下拿過去。』
      」販賣50支共5萬元（見同前偵查卷第24頁）。
    5.93年8月30日上午5時16分，0000000000電話使用人（發話
      方）：「發話人：『孟孟，有沒有好一點的【褲子】？』
      ；被告：『有，我剛接200，但是已經被拿120走了，現在
      剩下80，在拿給人家看。』；發話人：『你先拿個3、50
      給我，好不好？』；被告：『我現在人在外面…我被ＤＪ
      的人拿了120克走了。』；發話人：『很屌的嗎？』；被
      告：『沒有很屌，中等，我等一下會留過去你看。』」，
      以最有利被告之30支，共3萬元（見同前偵查卷第24頁）
      。
    6.93年9月4日下午8時45分，0000000000電話使用人（發話
      方）：「發話人：『我布丁朋友…小胖，之前你拿2支給
      我，我拿1600元給你那個，你記得嗎？有一天早上在MIX
      樓下啊！』、『你現在手頭【褲子】多還是少？』；被告
      ：『【褲子】不錯啊！』…」販賣2支，共1600元（見同
      前偵查卷第29頁至31頁）。
    以上均有監聽錄音帶及譯文等件可憑。因認被告此部分涉犯
    連續販賣第三級毒品之犯行。經查：
    此部分固有監聽錄音帶及譯文等件可憑，惟並未查扣到買
      方之毒品以供檢驗，且無任何證人指證被告確有販賣毒品
      ，移送機關徒以監聽譯文被告與人提及「衣」、「衣服」
      、「上面的」等代號，移送被告販賣第三級毒品，未進一
      步查證究竟何人於何時、地向被告購買，所購買的確是毒
      品，足以確認被告已經賣出毒品成功。
    證人即被告之女友周加佳、證人曹傑、證人鄭家裕、證人
      林建成，亦均未能證明被告有販賣毒品之行為。此部分有
      關販賣時間、地點、數量、價格，除錄音外，欠缺其他科
      學佐證。
    我國刑事訴訟制度業已修正為以當事人進行主義為主，職
      權進行主義為輔，檢察官立於原告之地位，其對於被告之
      犯罪事實，本負有積極舉證之義務，且刑事被告原無自證
      無罪之義務，其在訴訟上所為之辯解，只須達於對起訴事
      證提出合理質疑之程度為已足，檢察官如對被告所舉反證
      仍有爭執，即應依照刑事訴訟法第161條規定，自負積極
      舉證釋疑之責任。本案被告已提出如上答辯，檢察官所舉
      證據尚未足使本院產生被告有此部分販賣第三級毒品之行
      為有罪之心證，自屬不能證明被告此部分犯罪。
    綜上所述，起訴意旨所提出被告有此部分販賣第三級毒品
      之行為之證據，尚有諸多合理懷疑之處。此外，復無其他
      積極事證，可認被告確有此部分販賣第三級毒品之行為之
      犯行，自不能證明被告此部分犯罪。惟此部分與前開有罪
      部分，起訴意旨認有修正前刑法第56條連續犯之裁判上一
      罪關係，爰不另諭知被告無罪之判決。
七、其他併辦部分之說明：
  (一)附表編號1之愷他命1包，經送內政部警政署刑事警察局鑑定
    結果，除含有愷他命成分外，尚含有第四級毒品「苯巴比妥
    」成分（見台灣板橋地方法院檢察署93年度偵字第17235號
    卷第69頁）。被告辯稱該第四級毒品可能是之前賣方所摻雜
    的，其並不知情等語。經查：扣案之毒品既非被告所製造，
    而被告主觀犯意又係在販賣第三級毒品，則該第三級毒品內
    摻有其他物質為被告所不知，尚難謂與常理不符，此觀該愷
    他命除摻有該第四級毒品外，並檢出有「Caffeine咖啡因」
    及「Phenytoin抗痙攣劑、抗癲癇劑」成分即明，被告就此
    所辯，堪以採信。惟移送併辦意旨於此並未敘及，本院自無
    庸為任何之諭知，附此說明。
  (二)另（95年度偵字第621號）併辦意旨所指：被告自93年8月間
    起至同年8月28日，及同年9月5日起至同年10月間，販賣愷
    他命部分 (原審卷第124頁)。此部分，查無其他積極證據，
    不能證明被告於此期間內有何販賣愷他命犯行，此部分與本
    案無裁判上一罪關係，應由檢察官另行偵辦。
  (三)末查，被告於93年10月21日上午8時30分許，在臺北市中山
    區○○○路○段93巷19號7樓之3住處經警查獲，除扣得如附
    表編號1至編號4所示之物外，尚扣得第二級毒品安非他命2
    公克及子彈1顆，案列台灣板橋地方法院檢察署93年度偵字
    第17235號偵查。嗣該案經臺灣高等法院檢察署核准移轉由
    臺灣臺北地方法院檢察署94年度偵字第6797號偵查。該署將
    如附表編號1至4之販賣第三級毒品部分移送本件原審併辦，
    就扣案之第二級毒品安非他命則移送最高法院94年度台上字
    第7120號併辦（該案前審案號：本院91年度上訴字第1037號
    ，惟該案係販賣第二級毒品MDMA），就扣案子彈一顆夾帶併
    辦至無關之毒品案件，已有不妥（另將扣案之安非他命併辦
    至販賣MDMA案件中亦有未洽，以上併辦意旨見臺灣臺北地方
    法院檢察署94年度偵字第6797號偵查卷末併辦意旨書）。嗣
    該第二級毒品部分，經最高法院以94年12月27日刑六台北71
    20字第0940000004號函退併，該署改列95年度偵字第621號
    偵查，本應為適法之處理，惟該署竟以被告販賣第三級毒品
    業經提起公訴（該署94年度偵字第705號，即本件之起訴案
    號），被告以販賣第二、三級毒品之概括犯意，連續販賣第
    二、三級毒品為由，移送本件本院前審94年度上訴字第3786
    號併辦（見該署95年度偵字第621號第25頁移送併辦意旨書
    ），惟該第三級毒品部分早經其前身案號94年度偵字第6797
    號移送併辦，另第二級毒品部分則與本件無關，乃率以併辦
    結案，就原扣案之子彈1顆則未見論述，似已蒸發。嗣經本
    院前審再予退併，該署列95年度偵字第4132號偵查；詎又以
    同一理由再行移送本件更審前之最高法院併辦（見該偵查卷
    第21頁移送併辦意旨書，與該署前95年度偵字第621號第25
    頁移送併辦意旨書內容完全相同），未能就該扣案之安非他
    命及子彈為適法之處理，率將之併案至無關之本件，自有未
    當，本院更(一)審時，將該95年度偵字第4132號偵查卷退由檢
    察官另為適法之處理。嗣：
    1.違反槍砲彈藥刀械管制條例案件部分：臺灣臺北地方法院
      檢察署檢察官偵查後以96年度偵字第17518號聲請簡易判
      決處刑，臺灣臺北地方法院以96年度簡字第3221號判決「
      甲○○未經許可，持有子彈，處有期徒刑參月，併科罰金
      新臺幣壹萬元，有期徒刑如易科罰金，以銀元參佰元即新
      臺幣玖佰元折算壹日，罰金如易服勞役，以新臺幣壹仟元
      折算壹日，減為有期徒刑壹月又拾伍日，併科罰金新臺幣
      伍仟元，有期徒刑如易科罰金，以銀元參佰元即新臺幣玖
      佰元折算壹日，罰金如易服勞役，以新臺幣壹仟元折算壹
      日。扣案如附表所示之物沒收之。」並已確定。
    2.涉嫌違反毒品危害防制條例之販賣第二級MDMA（俗稱搖頭
      丸）毒品部分，經臺灣臺北地方法院檢察署檢察官偵查結
      果，以被告曾於90年間因連續販賣第二級毒品MDMA案件，
      經臺灣高等法院於92年4月3日以91年度上訴字第1037號判
      處有期徒刑7年6月，並經最高法院於94年12月16日以94年
      度台上字第7120號駁回上訴確定，此有前案資料查註紀錄
      表、判決書等在卷可稽。本件被告販賣第二級毒品MDMA之
      犯行與前開案件時間緊接，手段相同，所犯係構成要件相
      同之罪，具有修正前刑法第56條連續犯之裁判上一罪關係
      ，且本案發生在前開判決確定之前，認應為前開確定判決
      效力所及，不得再行追訴。遂以96年度偵字第17518號為
      不起訴處分，併此指明。
據上論斷，應依刑事訴訟法第369條第1項前段、第364條、第299
條第1項前段，毒品危害防制條例第4條第3項、第19條第1項，刑
法第2條第1項、第11條前段、第47條第1項，修正前刑法第56條
、第38條第1項第1款、第2款，判決如主文。
本案經檢察官郭弘佑到庭執行職務。
中    華    民    國    97    年    10    月   22     日
                  刑事第二庭  審判長法  官 洪光燦
                                    法  官 宋明蒼
                                    法  官 林恆吉
以上正本證明與原本無異。
如不服本判決，應於收受送達後十日內向本院提出上訴書狀，其
未敘述上訴之理由者並得於提起上訴後十日內向本院補提理由書
（均須按他造當事人之人數附繕本）。
                                    書記官 吳素雲
中    華    民    國    97    年    10    月    22    日
附表：
┌──┬────┬───────┬──────┬──────┐
│編號│ 品  名 │  數      量  │  查扣時間  │  備    註  │
├──┼────┼───────┼──────┼──────┤
│ 1  │愷他命  │1包（原淨重26.│            │第三級毒品  │
│    │        │48公克，驗餘淨│            │            │
│    │        │重26.4公克，含│            │            │
│    │        │包裝袋1個）   │            │            │
├──┼────┼───────┤            ├──────┤
│ 2  │行動電話│1支（含SIM卡1 │            │被告所有販賣│
│    │（序號：│片，門號095548│93年10月21日│毒品所用之物│
│    │00000000│5999）        │            │            │
│    │0000000 │              │            │            │
│    │號）    │              │            │            │
├──┼────┼───────┤            ├──────┤
│ 3  │分裝袋  │1批（總數為172│            │預備供被告犯│
│    │        │個）          │            │罪所用之物  │
├──┼────┼───────┤            ├──────┤
│ 4  │分裝瓶  │1批（總數為650│            │預備供被告犯│
│    │        │個）          │            │罪所用之物  │
├──┼────┼───────┼──────┼──────┤
│ 5  │愷他命  │2包（原淨重378│            │第三級毒品  │
│    │        │.58公克，驗餘 │            │            │
│    │        │淨重378.14公克│93年12月29日│            │
│    │        │，含包裝袋2個 │            │            │
│    │        │）            │            │            │
├──┼────┼───────┤            ├──────┤
│ 6  │分裝袋  │224個         │            │預備供被告犯│
│    │        │              │            │罪所用之物  │
└──┴────┴───────┴──────┴──────┘
附錄本案論罪科刑法條全文：
毒品危害防制條例第4條第3項：
製造、運輸、販賣第三級毒品者，處5年以上有期徒刑，得併科
新臺幣500萬元以下罰金。


司法院資訊處製作；財團法人民間司法改革基金會備份。
